Inventaris van het archief van het Ministerie van Sociale Zaken: Afdeling Arbeidersverzekering en voorgangers; Afdeling Sociale Verzekering, (1893) 1901-1958
Nationaal Archief, Den Haag
- ARBEIDERSVERZEKERING IN HET ALGEMEEN., I.
  - Commissies en Raden., J.
    - Stukken betreffende de instelling van een commissie tot onderzoek van de billijkheid van de bestaande regeling betreffende de verdeling van de administratiekosten, voortvloeiende uit de uitvoering der Ongevallenwet 1921, tussen de Rijksverzekeringsbank en de bijzondere risicodragende organisaties alsmede het verslag van het onderzoek van de Commissie Noest, 1922-1923; 96; 1 omslag
    - Stukken betreffende de instelling en de benoeming van een secretaris van de commissie inzake vereenvoudiging in het beheer van fondsen (Commissie Van Gijn), 1926; 97; 1 omslag
    - Stukken betreffende herziening van de sociale verzekering, de instelling in deze van een commissie van deskundigen voor een onderzoek naar vereenvoudiging en bezuiniging in de sociale verzekering (Commissie Van IJsselsteyn), 1926-1930; 98; 1 omslag
    - Stukken betreffende de commissie van overleg met de Rijksverzekeringsbank inzake de uitvoering der sociale verzekeringswetten, 1929-1939; 99; 1 omslag
    - Stukken betreffende de instelling en de opheffing van een commissie van onderzoek inzake het systeem van belegging van de gelden der rijksfondsen (Commissie Patijn), 1931-1933; 100; 1 omslag
    - Stukken betreffende de benoemdbaarheid tot lid van de Raad van Beroep en de samenstelling van de Raden van Beroep, 1936-1946; 101; 1 omslag
    - Stukken betreffende de instelling, benoeming van leden alsmede verslagen van de Staatscommissie inzake de uitbreiding der verplichte sociale verzekering tot kleine zelfstandigen (Commissie van Bruggen), 1940-1948; 102; 1 omslag
    - Stukken betreffende de liquidatie en de kosten van beheer van de Commissie voor de sociale verzekering in bevrijd gebied alsmede personele gegevens over de voorzitter der Commissie, J. A. Raaymakers, 1945-1948; 103; 1 omslag
- ONGEVALLENWET, LAND- EN TUINBOUWONGEVALLENWET EN ZEEONGEVALLENWET., II.
  - Stukken betreffende de wetten gezamelijk., A.
    - Wijziging van de wetten., 1.
      - Koninklijke besluiten tot bepaling van de inwerkingtreding der wetten tot wijziging van de Ongevallenwet 1921 en de Land- en Tuinbouwongevallenwet, Afschriften, met voorstukken, 1928-1929; 104; 1 omslag
      - Stukken betreffende wijzigingen van de Ongevallenwet 1921 en de Land- en Tuinbouwongevallenwet, 1923-1949; 105-109; 5 omslagen
        - 1923-1930, 105
        - 1933-1936, 106
        - 1937-1938, 107
        - 1939-1940, 108
        - 1947-1949, 109
      - Stukken inzake de totstandkoming van de wet tot wijziging van de Zee-ongevallenwet en van artikel 12 der Ongevallenwet 1921, 1945-1946; 110; 1 omslag
    - Algemene maatregelen van bestuur., 2.
      - Stukken betreffende vaststelling en wijziging van de algemene maatregel van bestuur als bedoeld in verschillende artikelen van de Ongevallenwet en de Land- en Tuinbouwongevallenwet, 1923-1949; 111-114; 4 omslagen
        - 1923-1929, 111
        - 1930-1932, 112
        - 1933-1939, 113
        - 1948-1949, 114
  - Ongevallenwet., B.
    - Wettelijke regelingen en verdragen., 1.
      - De Ongevallenwet 1901., a.
        - Stukken betreffende wijzigingen van de Ongevallenwet 1901, 1904-1921; 115; 1 omslag
        - Stukken betreffende een aantal rekesten houdende verzoek om wijziging en herziening van de Ongevallenwet, 1907-1919; 116; 1 omslag
        - Stukken betreffende het ontwerp van wet tot wijziging van de Ongevallenwet 1901 en de ontwerp-overeenkomst tussen de Minister van Landbouw, Nijverheid en Handel en een eventuele naamloze vennootschap inzake de risico overdracht van de Rijksverzekeringsbank aan de N.V., 1908-1909; 117; 1 omslag
        - Stukken betreffende vragen van Kamerleden met betrekking tot wijziging van de Ongevallenwet 1901, 1908-1909; 118; 1 omslag
        - Correspondentie met de Rijksverzekeringsbank betreffende de herziening en wijziging van de Ongevallenwet 1901, 1910-1921; 119; 1 omslag
      - De Ongevallenwet 1921., b.
        - Stukken betreffende de Ongevallenwet 1921, te weten bekendmaking van de tekst der wet van 2 januari 1901, Stb. nr. 1, zoals die wet sindsdien is gewijzigd, 120; 1 omslag
        - Stukken betreffende wijzigingen van de Ongevallenwet 1921, 1921-1940; 121-122; 2 omslagen
          - 1922-1925, 121
          - 1933-1940, 122
        - Stukken inzake de totstandkoming van de Wet van 12 mei 1928, Stb. nr. 166 tot wijziging der Ongevallenwet 1921 houdende regeling van het fabriekartseninstituut, alsmede Kon. besluit tot bepaling van het tijdstip van inwerkingtreding der wet (ondernemingsartsenwet), 1927-1929; 123; 1 omslag
        - Stukken betreffende een aantal rekesten houdende verzoek om wijziging en herziening van de Ongevallenwet 1921, 1929-1934, 1941; 124; 1 omslag
        - Stukken betreffende vragen van Kamerleden met betrekking tot wijziging van de Ongevallenwet 1921, 1933; 125; 1 omslag
        - Advies van de Hoge Raad van Arbeid betreffende wijziging van de Ongevallenwet 1921, Gedrukt, 1938; 126; 1 deel
      - Algemene maatregelen van bestuur ingevolge de Ongevallenwet 1901., c.
        - Stukken betreffende afvoering van de lijst van bij de Rijksverzekeringsbank ingeschreven medische deskundigen van Dr. C.E. Schröder, arts te Eindhoven, naar aanleiding waarvan het Kb. van 14 juli 1902, Stb. nr. 153, tot vaststelling van een algemene maatregel van bestuur, als bedoeld in artikel 19 der Ongevallenwet 1901, werd gewijzigd bij Kb. van 18 maart 1909, Stb. nr. 76, 1908-1909; 127; 1 omslag
        - Stukken betreffende vaststelling en wijziging van AMVB's als bedoeld in meerdere artikelen van de Ongevallenwet 1901, 1901-1920; 128-132; 5 omslagen
          - 1901-1908, 128
          - 1910-1912, 129
          - 1913-1914, 130
          - 1915-1916, 131
          - 1917-1920, 132
      - Algemene maatregelen van bestuur ingevolge de Ongevallenwet 1921., d.
        - Stukken betreffende vaststelling en wijziging van AMVB's ingevolge de Ongevallenwet 1921, 1921-1948; 133-139; 7 omslagen
          - 1921, 133
          - 1922, 134
          - 1923-1924, 135
          - 1925-1929, 136
          - 1930-1934, 137
          - 1935-1939, 138
          - 1940-1948, 139
      - Koninklijke besluiten en ministeriële beschikkingen ingevolge de Ongevallenwet 1901., e.
        - Koninklijke besluiten ter uitvoering van de Ongevallenwet 1901, Afschriften, 1904-1918; 140; 1 omslag
        - Ministeriële beschikkingen houdende vaststelling van de vervaldagen van de premiebetaling, 1905-1915; 141; 1 omslag
        - Ministeriële beschikkingen en besluiten van de Secretaris-Generaal ter vaststelling en wijziging van de formulieren voor premieberekening, loonlijsten, loonstaten, verzamelloonstaten, het loonboek en aangifte van ongevallen, met bijlagen, 1913-1919; 142; 1 omslag
        - Kon. besluiten en ministeriële beschikkingen inzake de vaststelling van de waarde der fondsen. Afschriften., 1915-1922; 143; 1 omslag
      - Koninklijke besluiten en ministeriële beschikkingen ingevolge de Ongevallenwet 1921., f.
        - Koninklijke besluiten ter uitvoering van de Ongevallenwet 1921, Afschriften, 1921-1928; 144; 1 omslag
        - Ministeriële beschikkingen ter uitvoering van de Ongevallenwet 1921, Met bijlagen, 1921-1948; 145; 1 omslag
        - Ministeriële beschikking en besluiten van de Secretaris-Generaal ter vaststelling en wijziging van formulieren voor premieberekening, loonlijsten, loonstaten, verzamelloonstaten, het loonboek en aangifte van ongevallen, Met bijlagen, 1921-1942; 146; 1 omslag
        - Ministeriële beschikking houdende vaststelling van een regeling ingevolge de Ongevallenwet 1921 met betrekking tot de inzage van loonlijsten, 1921-1934; 147; 1 omslag
        - Ministeriële beschikkingen tot regeling van de inning der ongevallenpremie door particuliere bankinstellingen, 1923-1932; 148; 1 omslag
      - Verdragen met het buitenland., g.
        - Stukken betreffende de totstandkoming van verdragen met betrekking tot de ongevallenverzekering, 1907-1938; 149-154; 6 omslagen
          - Nederland-Duitsland, 1907-1923, 149
          - Nederland-Noorwegen, 1919-1926, 150
          - Nederland-België, 1920-1923, 151
          - Nederland-Denemarken, 1920-1928, 152
          - Nederland-Frankrijk, 1929-1938, 153
          - Nederland-Zwitserland, 1934-1938, 154
    - Uitvoering., 2.
      - Algemeen., a.
        - Stukken betreffende de uitvoering van de op de Ongevallenwet 1901 betrekking hebbende artikelen van de staatsbegroting over de jaren, 1902-1909; 155; 1 omslag
        - Stukken betreffende vaststelling van de lijst van fondsen bedoeld in artikel 92, tweede lid, der Ongevallenwet 1901, 1902-1920; 156; 1 omslag
        - Stukken betreffende de reclassificatie van bedrijven in gevarenklassen, 1906; 157; 1 omslag
        - Stukken betreffende overtredingen van bepalingen van de Ongevallenwet en in verband hiermede de behandeling van strafzaken, 1905-1949; 158; 1 omslag
        - Stukken betreffende de berekening van het pand ingevolge art. 52 en de pandstorting ingevolge art. 58 der Ongevallenwet, 1906-1948; 159; 1 omslag
        - Correspondentie met de Rijksverzekeringsbank naar aanleiding van krantenartikelen over de uitvoering van de Ongevallenwet, 1908-1939; 160; 1 omslag
        - Stukken betreffende vragen van Kamerleden met betrekking tot aangelegenheden bij de uitvoering van de Ongevallenwet, 1918-1930; 161; 1 omslag
        - Stukken betreffende de instructie voor de controleur bij de PTT ter zake van de aanmaak en ontwerpaanmaak van rentezegels, 1919-1930; 162; 1 omslag
        - Stukken betreffende het optreden van controlerend- geneeskundigen als gemachtigden van de Rijksverzekeringsbank, 1921-1922; 163; 1 omslag
        - Stukken betreffende de propaganda tot aansluiting voor ongevallenverzekering bij de Rijksverzekeringsbank, 1922-1928; 164; 1 omslag
        - Stukken betreffende de opleiding van door een ongeval getroffene en uitkering van ongevallenrenten, 1923-1926; 165; 1 omslag
        - Stukken betreffende gemoedsbezwaren tegen een wettelijke ongevallenverzekering, 1923-1929; 166; 1 omslag
        - Correspondentie met het Verbond van Nederlandsche Werkgevers betreffende het verband en de verhouding tussen bedrijfsongeval en "ongeval van de weg" ingevolge de Ongevallenwet 1921, 1926-1929; 167; 1 omslag
        - Stukken betreffende een onderzoek van de Rijksverzekeringsbank naar de toestand van rentetrekkers ingevolge de Ongevallenwet, 1926-1929; 168; 1 omslag
        - Ingekomen rekesten van bedrijfsverenigingen en het Verbond van Nederlandsche Werkgevers om de bedrijfsverenigingen in te schakelen bij de uitvoering van de Ongevallenwet 1921, Met bijlagen, 1926-1936; 169; 1 omslag
        - Stukken betreffende de indeling in gevarenklassen van diverse bedrijven en werkzaamheden, 1926-1949; 170; 1 omslag
        - Ingekomen brief van het R.K. Werkliedenverbond in Nederland inzake het rapport van de commissie tot onderzoek naar de uitvoering van de Ongevallen- en Invaliditeitswet, Met bijlagen, 29 oktober 1927; 171; 1 omslag
        - Stukken betreffende de gedenking van de 25-jarige werking van de ongevallenverzekering, 1927-1928; 172; 1 omslag
        - Stukken betreffende de behandeling van verschillende gevallen van beroepsziekten mede in verband met ongevallenuitkering, 1927-1947; 173; 1 omslag
        - Correspondentie en adressen betreffende de verzekering tegen de geldelijke gevolgen van beroepsziekten ingevolge de Ongevallenwet 1921, 1928-1949; 174; 1 omslag
        - Stukken inzake de vernietiging van archiefbescheiden betreffende de Ongevallenwet van de Centrale Raad van Beroep, 1933-1937; 175; 1 omslag
      - Premiebetaling, aangifte van ongevallen en ongevallenuitkering., b.
        - Stukken betreffende de uitbetaling van Duitse ongevallenrenten aan Nederlanders en van Nederlandse ongevallenrenten aan Duitsers, 1903-1925; 176; 1 omslag
        - Stukken betreffende klachten over de lange wachtperiode voor het ontvangen van een ongevalsuitkering, 1903-1926; 177; 1 omslag
        - Stukken betreffende de weigering tot premiebetaling door Zuiderzeevissers, 1906-1911; 178; 1 omslag
        - Stukken betreffende de aangifte van ongevallen, 1907-1928; 179; 1 omslag
        - Stukken betreffende de ongevallenaangifte door de staatsmijn Wilhelmina, 1913; 180; 1 omslag
        - Ingekomen nota's van de leider der controle op het rekenplichtig beheer der Rijksverzekeringsbank inzake achterstallige en oninbaar verklaarde premies, Met bijlagen, 1914-1915; 181; 1 omslag
        - Stukken betreffende de weigering tot premiebetaling van de Lemmervissers, 1915-1917; 182; 1 omslag
        - Stukken betreffende de opsporing van schippers in verband met premieschuld, 1916-1918; 183; 1 omslag
        - Stukken betreffende de verlenging van toeslag op de ongevallenrenten aan verschillende categorieën der bevolking, 1918-1920; 184; 1 omslag
        - Stukken betreffende de bemoeïenis van het Koninklijk Nationaal Steuncomité met de verlening van toeslag op de ongevallenrenten, 1920-1926; 185; 1 omslag
        - Stukken betreffende enkele rechtszaken over betaling van ongevallenpremie en uitkering ingevolge de Ongevallenwet 1921, 1921-1934; 186; 1 omslag
        - Stukken betreffende een mogelijke gedeeltelijke schadeloosstelling van ongevalsletsel bij ziektetoestand alsmede het verslag van een studiereis over gedeeltelijke schadeloosstelling ingevolge de Zwitserse ongevallenwet, 1923-1924; 187; 1 omslag
        - Stukken betreffende het nalaten van aangifte van ongevallen door werkgevers in Twente, 1936-1937; 188; 1 omslag
      - Loonlijsten., c.
        - Stukken betreffende het vonnis van de kantonrechter te Amsterdam tegen Willem Uitenslager wegens het niet bijhouden van loonlijsten en in verband hiermede het vonnis tegen de agent Duif wegens het niet tijdig aangeven van deze overtreding, 1911-1912; 189; 1 omslag
        - Stukken betreffende de medewerking van de Rijkspolitie bij het opsporen van loonlijst-overtreders alsmede betreffende een handleiding in deze voor de Rijkspolitie, 1914-1916; 190; 1 omslag
        - Stukken betreffende de veroordeling door de kantonrechter te Gouda van de directeuren van de N.V. Nederhorst inzake het niet bijhouden van loonlijsten, 1916; 191; 1 omslag
        - Stukken betreffende de opheffing van het aanhouden van loonlijsten door werkgevers alsmede ministeriële beschikkingen in deze, 1921-1930; 192; 1 omslag
        - Stukken betreffende inzage van loonlijsten en het verstrekken van inlichtingen uit loonlijsten aan belastingambtenaren, 1924-1945; 193; 1 omslag
      - Buitenlandse aangelegenheden., d.
        - Stukken betreffende de ongevallenwetgeving in het buitenland, 1905-1924; 194; 1 omslag
        - Zweedse statistiek over arbeidsongevallen in 1921, 1924; 195; 1 omslag
        - Nota inzake de herziening der "Ongevallenregeling 1939" in Indonesië van Mr. H.A.J. Botheniue Brouwer, met bijlagen, december 1948; 196; 1 omslag
      - Ongevallenverzekering van verschillende beroepen en groepen., e.
        - Stukken betreffende de ongevallenverzekering van verschillende beroepen en groepen, 1901-1948; 197-199; 3 omslagen
          - arbeiders in griendgronden arbeiders bij de Organisation Todt arbeiders van Duitse afkomst, werkzaam in Nederland arbeiders van Nederlandse afkomst, werkzaam in het buitenland arbeiders werkzaam in havens voor laden en lossen bakker bedienden in koffiehuizen en het huishoudbedrijf chauffeurs voor het Rode Kruis dienstboden en huispersoneel gevangenen glazenwassers handelsreizigers joden journalisten leerlingen nijverheidsscholen loodsen nederlandse werknemers bij de geallieerde strijdkrachten in Duitsland., 197
          - onderwijspersoneel onvolwaardige arbeidskrachten personeel bij de R.W.I. Veenhuizen personeel Gewestelijk Arbeidsbureaus personeel brandweer personeel crisisdiensten in Nederland personeel van diverse gemeenten werkzaam in Duitsland personeel rijksdiensten personeel luchtbeschermingsdienst., 198
          - tabaksbewerkers toneelkunstenaars uienschillers vislossers te IJmuiden vrijwilligers bij de Technische Noodhulp werkstudenten T.H. Delft winkelpersoneel zeelieden zeereddingsbrigade., 199
      - Medische aangelegenheden met betrekking tot arbeidsongevallen., f.
        - Stukken inzake het al of niet door de Rijksverzekeringsbank vergoeden van de medische behandeling van niet verzekerde patiënten ingevolge de Ongevallenwet 1901, 1903-1904; 200; 1 omslag
        - Stukken betreffende geneeskundige hulp en controle bij ongevallen, 1903-1910; 201; 1 omslag
        - Stukken betreffende de reactivering en tewerkstelling van door arbeidsongevallen getroffenen, 1909-1919; 202; 1 omslag
        - Stukken betreffende de medische behandeling van ongevallen-patiënten, 1909-1949; 203; 1 omslag
        - Stukken betreffende het beroep van de controlerend geneesheer J.G.J. Riddershoven tegen de beslissing van de Rijksverzekeringsbank tot afvoering van het register bedoeld in de AMVB krachtens artikel 19 der Ongevallenwet 1901, 1913; 204; 1 omslag
        - Stukken betreffende sectie-onderzoek van ongevallen met dodelijke afloop door geneeskundigen van de Rijksverzekeringsbank, 1913-1938; 205; 1 omslag
        - Stukken betreffende een onderzoek van de ongevallengegevens der Rijksverzekeringsbank ten aanzien van zenuwstoornissen, 1916-1917; 206; 1 omslag
        - Stukken betreffende het conflict tussen artsen en de Rijksverzekeringsbank over de herziening van het tarief voor geneeskundige behandeling van ongevallenpatiënten, 1921-1927; 207; 1 omslag
        - Stukken betreffende de massage van ongevallenpatiënten en de overeenkomst in deze tussen de Rijksverzekeringsbank en de Vereniging van Physische Therapie, 1927-1928; 208; 1 omslag
        - Stukken betreffende de totstandkoming van de overeenkomst tussen de Rijksverzekeringsbank en de Nederlandsche Maatschappij tot bevordering van de Geneeskunst tot instelling van een scheidsgerecht, alsmede stukken betreffende de uitvoering van deze overeenkomst, 1927-1949; 209; 1 omslag
      - Medisch-statistische onderzoeken van Prof. Dr. A.J. Korteweg., g.
        - Correspondentie met Prof. Dr. Korteweg betreffende medische hulpverlening bij ongevallen, 1914; 210; 1 omslag
        - Stukken betreffende zijn onderzoekingen naar de gevolgen van schouderontwrichting, 1915-1917; 211; 1 omslag
        - Stukken betreffende zijn onderzoekingen naar de ongevallen bij de bedrijven "de Schelde" en "Feyenoord", 1917; 212; 1 omslag
        - Stukken inzake zijn onderzoekingen met betrekking tot een medische ongevallenstatistiek alsmede het geschil tussen hem en de heer Lindner, wiskundig adviseur der Rijksverzekeringsbank, 1917; 213; 1 omslag
        - Stukken betreffende studies en publicaties van Prof. Korteweg over diverse aspecten en de gevolgen van ongevallen, 1929; 214; 1 omslag
        - Stukken inzake zijn onderzoekingen o.a. met betrekking tot onderarmbreuken, 1918-1919; 215; 1 omslag
        - Stukken betreffende zijn studies en publicaties ten aanzien van de beperking van de vrije artsenkeuze voor ongevallenpatiënten en de statistische gegevens over polsbreuken in Amsterdam en in Rotterdam, 1918-1921; 216; 1 omslag
        - Koninklijke besluiten tot vaststelling van de beloning voor de door hem verrichtte medisch-statistische onderzoekingen, Afschriften, Met bijlagen, 1920-1922; 217; 1 omslag
      - Voorkomen van ongevallen., h.
        - Stukken betreffende de beveiliging tegen en het voorkomen van ongevallen, 1909-1929; 218; 1 omslag
        - Stukken betreffende het gebruik van "veiligheidsplaten" als waarschuwing tegen ongevallen, 1924-1925; 219; 1 omslag
      - Tijdshriften., i.
        - Stukken betreffende de oprichting van het Tijdschrift "Sociale Voorzorg", alsmede het verlenen van financiële steun aan dit tijdschrift, 1918-1925; 220; 1 omslag
        - Stukken betreffende publicatie door de Rijksverzekeringsbank van het Tijdschrift voor Ongevallen-Geneeskunde, 1915-1918; 221; 1 omslag
      - Statistiek., j.
        - Stukken betreffende de opgaven van statistische gegevens inzake de uitvoering van de Ongevallenwet 1901, 1902-1903; 222; 1 omslag
          met bijlagen.
        - Correspondentie met de Rijksverzekeringsbank en de Centrale Commissie voor de Statistiek betreffende de inrichting van de statistiek der Rijksverzekeringsbank, 1903-1911; 223; 1 omslag
        - Stukken betreffende de publicatie van het aantal ongevalsaangiften gedurende de jaren 1903-1915 in de Staatscourant, 1909-1915; 224; 1 omslag
        - Stukken betreffende de ongevallenstatistiek voor de mijnen, 1911; 225; 1 omslag
        - Stukken betreffende het bijhouden van een ongevallenstatistiek waarin o.a. een statistiek van het straatgevaar, 1927-1931; 226; 1 omslag
        - Stukken betreffende statistische gegevens over de administratiekosten ter uitvoering van de Ongevallenwet 1921, 1932-1933; 227; 1 omslag
        - Stukken betreffende de samenstelling van de balans en de statistieken van de ongevallenverzekering, 1949; 228; 1 omslag
    - Commissies en Raden van Arbeid., 3.
      - Stukken betreffende de commissie tot het instellen van een onderzoek naar de resultaten, waartoe de risico-overdracht bij het uitvoeren der Ongevallenwet 1901 heeft geleid, 1913-1916; 229; 1 omslag
      - Koninklijk besluit betreffende een regeling der vacatiegelden van de plaatselijke commissies als bedoeld in artikel 86 der Ongevallenwet 1901 en van de Rentecommissies, Afschriften, Met bijlagen, 1919; 230; 1 omslag
      - Stukken betreffende de aanstelling van ambtenaren der Raden van Arbeid tot onbezoldigd rijksveldwachter, 1918-1925; 231; 1 omslag
      - Koninklijke besluiten inzake de toekenning van wachtgeld aan gewezen secretarissen van de plaatselijke commissies als bedoeld in artikel 86 der Ongevallenwet 1921, Afschriften, 1921-1922; 232; 1 omslag
      - Stukken betreffende de vernietiging van archiefstukken van de plaatselijke commissies voor de ongevallenverzekering, 1921-1924; 233; 1 omslag
      - Stukken betreffende de staten van overzicht der werkzaamheden bij de Raden van Arbeid betreffende de uitvoering van de Ongevallenwet, met bijlagen, 1921, 1923; 234; 1 omslag
      - Stukken betreffende klachten over de Raden van Arbeid in verband met de uitvoering van de Ongevallenwet, 1921, 1925; 235; 1 omslag
      - Stukken betreffende het niet aangeven van ongevallen door mijnondernemingen en in verband hiermede de instelling van een commissie tot het uitbrengen van een rapport over de betekenis van het instituut van fabriekarts, 1926-1927; 236; 1 omslag
  - Land- en Tuinbouwongevallenwet., C.
    - Wettelijke regelingen., 1.
      - Ontwerp en wijzigingen van de wet., a.
        - Stukken betreffende de voorbereiding voor een regeling van een (vrijwillige) land- en tuinbouwongevallenverzekering, 1912-1921; 237; 1 omslag
        - Stukken inzake de totstandkoming van de Land- en Tuinbouwongevallenwet, 1920-1922; 238; 1 omslag
        - Stukken betreffende wijzigingen van de Land- en Tuinbouwongevallenwet, 1922-1928; 239-240; 2 omslagen
          - 1922-1924, 239
          - 1926-1928, 240
      - Algemene maatregelen van bestuur., b.
        - Ministeriële beschikking inzake de instelling van een commissie voor het plegen van overleg betreffende de opstelling der voor de uitvoering der Land- en Tuinbouwongevallenwet benodigde AMVB's, K.B.'s en ministeriële beschikkingen, 1922; 241; 1 stuk
        - Stukken betreffende vaststelling en wijziging van AMVB's ingevolge de Land- en Tuinbouwongevallenwet, 1922-1947; 242-245; 4 omslagen
          - 1922, 242
          - 1923, 243
          - 1924-1928, 244
          - 1929-1947, 245
    - Uitvoering., 2.
      - Algemeen., a.